# 求助:关于主营业务收入和其他业务收入分类问题

提问人：denghaifu 时间：2017-11-30 10:12:45
如题：公司主营业务收入和其他业务收入如何区分，按营业执照上的营业范围分吗？原来一个房地产开发公司，由于房产开发完成，但有部分房屋尚未出售（因为不好销售），改为出租，同时营业执照经营范围增加租赁项目，这样是否可以把出租收入算做主营业务收入？

回答人：chenyiwei
没有统一标准，而且事实上这个分类的意义也在逐步降低。除了营业执照上注明的经营范围以外，更重要的是还应考虑该企业的业务发展战略等因素的影响（股东和管理层的意图），为报表使用者提供关于当前和可预见未来的业务发展方向的信息。

提问人：沉默羔羊 时间：2019-08-13 14:41:50
请教陈老师，在同一个集团内，比如有些公司是将房租收入做在了主营业务，有些做在了其他业务，在编制合并报表时需要进行调整归集在一个类别里吗？

回答人：chenyiwei
不需要。

提问人：沉默羔羊 时间：2019-08-13 14:53:43
如果营业范围里面载明的，是一定要做到主营业务收入吗？

回答人：chenyiwei
不一定，营业执照注明的经营范围不是唯一的判断依据。